臺灣橋頭地方法院民事判決　　　　　　　110年度訴字第925號
原　　　告　良京實業股份有限公司

法定代理人　平川秀一郎

訴訟代理人　曾玟玟
被　　　告　王俊惠
上列當事人間請求清償借款事件，本院於民國111年2月9日言詞
辯論終結，判決如下：
    主  文
一、被告應給付原告新臺幣397,555 元，及自民國99年4 月21日
    起至民國99年5 月31日止，按年息9.99% 計算之利息，自民
    國99年6 月1 日起至民國110 年7 月19日止，按年息19.95%
    計算之利息，自民國110 年7 月20日起至清償日止，按年息
    16% 計算之利息。
二、被告應給付原告新臺幣111,726 元，及其中新臺幣100,326
    元自民國99年4 月21日起至民國104 年8 月31日止，按年息
    20% 計算之利息，自民國104 年9 月1 日起至清償日止，按
    年息15% 計算之利息。
三、原告其餘之訴駁回。
四、訴訟費用由被告負擔。
    事實及理由
一、被告經合法送達，未於言詞辯論期日到場，核無民事訴訟法
    第386 條各款所列情形，爰依原告聲請，由其一造辯論而為
    判決。
二、原告主張：
  ㈠被告於民國94年3 月24日向訴外人美國運通銀行股份有限公
    司（更名為渣打商業銀行股份有限公司，下稱渣打商銀）申
    請信用貸款，約定借款利息按年息9.99% 計算，貸款期間如
    累計2 次遲延還款紀錄，借款利率即調整為年息19.95%。詎
    被告至99年4 月20日止，尚積欠本金新臺幣（下同）397,55
    5 元及相關利息未償。渣打商銀於99年10月29日將上開債權
    讓與原告，原告並以本件起訴狀繕本送達，作為債權讓與之
    通知。為此，爰依消費借貸及債權讓與之法律關係提起本件
    訴訟。
  ㈡被告於90年2 月19日向渣打商銀申辦信用卡使用，依約得持
    卡於特約商店記帳消費，若未於每期繳款截止日前全數清償
    而以循環信用方式繳款，應按年息20% 計付利息，又依銀行
    法第47條之1 第2 項規定，自104 年9 月1 日起，循環利率
    以年息15% 計。嗣被告迄至99年4 月20日止尚積欠111,726
    元（含本金100,326 元、利息11,400元）未清償，經渣打商
    銀於99年10月29日將上開債權讓與原告，原告並以本件起訴
    狀繕本送達，作為債權讓與之通知。為此，爰依信用卡契約
    及債權讓與之法律關係提起本件訴訟。
  ㈢並聲明求為判決：⒈被告應給付原告397,555 元，及自99年
    4 月21日起至110 年7 月19日止，按年息19.95%計算之利息
    ，暨自110 年7 月20日起至清償日止，按年息16% 計算之利
    息。⒉被告應給付原告111,726 元，及其中100,326 元自99
    年4 月21日起至104 年8 月31日止，按年息20% 計算之利息
    ，自104 年9 月1 日起至清償日止，按年息15% 計算之利息
    。
三、被告未於言詞辯論期日到場，前於準備程序期日答辯略以：
    伊確有積欠原告上開款項，惟伊失業無法給付等語，資為抗
    辯。
四、兩造不爭執之事項：
  ㈠被告於94年3 月24日向渣打商銀申請信用貸款，約定借款利
    息按年息9.99% 計算，貸款期間如累計2 次遲延還款紀錄，
    借款利率即調整為年息19.95%。被告至99年4 月20日止，尚
    積欠本金397,555 元及相關利息未償。
  ㈡被告於90年2 月19日向渣打商銀申辦信用卡使用，若未於每
    期繳款截止日前全數清償而以循環信用方式繳款，應按年息
    20% 計付利息，自104 年9 月1 日起，循環利率調整為年息
    15% 。被告迄至99年4 月20日止尚積欠111,726 元（含本金
    100,326 元、利息11,400元）未清償。
五、本院之判斷：
  ㈠原告依消費借貸及債權讓與法律關係，請求被告返還397,55
    5 元及相關利息，有無理由？
  ⒈按稱消費借貸者，謂當事人約定，一方移轉金錢或其他代替
    物之所有權於他方，而他方以種類、品質、數量相同之物返
    還之契約；借用人應於約定期限內，返還與借用物種類、品
    質、數量相同之物；遲延之債務，以支付金錢為標的者，債
    權人得請求依法定利率計算之遲延利息，但約定利率較高者
    ，仍從其約定利率，民法第474 條第1 項、第478 條前段、
    第233 條第1 項分別定有明文。又約定利率，超過週年16%
    者，超過部分之約定，無效，為修正後民法第205 條規定所
    明文，並自110 年7 月20日開始施行。
  ⒉依兩造不爭執事項㈠所載，被告確有向渣打商銀申請信用貸
    款，迄至99年4 月20日止尚積欠本金397,555 元及相關利息
    未償。又借款利息原按年息9.99% 計算，如貸款期間累計2
    次遲延還款紀錄，借款利率始自次月1 日調整為年息19.95%
    乙節，有信用貸款申請表在卷可稽（見本院卷第13頁），原
    告就被告於99年4 月前有累計2 次遲延還款紀錄一事，既無
    法舉證以實其說，應認被告就99年4 月、5 月間之借款利率
    為年息9.99% ，自99年6 月1 日起始調整為年息19.95%。另
    原告業已受讓渣打商銀上開債權，有債權讓與證明書、債權
    資料明細表附卷可參（見本院卷第19至21頁），應堪信實。
    從而，原告依消費借貸及債權讓與之法律關係請求被告給付
    397,555 元，及自99年4 月21日起至99年5 月31日止，按年
    息9.99% 計算之利息，自99年6 月1 日起至110 年7 月19日
    止，按年息19.95%計算之利息，自110 年7 月20日起至清償
    日止，按年息16% 計算之利息，為有理由，應予准許。逾此
    範圍之利息請求，為無理由，應予駁回。
  ㈡原告依信用卡契約及債權讓與法律關係，請求被告返還111,
    726 元及相關利息，有無理由？
    原告主張之上開事實，為被告所不爭執（見兩造不爭執事項
    ㈡），並據原告提出債權讓與證明書、債權資料明細表為證
    （見本院卷第35至37頁），堪信為真實。從而，原告依信用
    卡契約及債權讓與法律關係，請求被告給付111,726 元，及
    其中100,326 元自99年4 月21日起至104 年8 月31日止，按
    年息20% 計算之利息，自104 年9 月1 日起至清償日止，按
    年息15% 計算之利息，為有理由，應予准許。
六、本件事證已臻明確，兩造其餘主張陳述及所提之證據，經審
    酌後於本件判決結果無影響，爰不逐一論述，附此敘明。
七、據上論結，原告之訴為一部有理由，一部無理由，判決如主
    文。
中    華    民    國   111    年    2     月    23    日
                  民事第三庭  審判長法  官    張維君
                                    法  官    張立亭
                                    法  官    許家菱
以上正本係照原本作成。
如對本判決上訴，須於判決送達後20日內向本院提出上訴狀。
如委任律師提起上訴者，應一併繳納上訴審裁判費。
中    華    民    國   111    年    2     月    23    日
                                    書記官    邱秋珍